臺灣臺中地方法院民事裁定
111年度家調裁字第54號
聲  請  人  黃予媗  
相  對  人  温明良  
上列當事人間否認推定生父之訴事件，本院裁定如下：
    主      文
一、確認聲請人黃予媗非相對人温明良之婚生子女。
二、聲請程序費用由聲請人負擔。
    事實及理由
一、本件聲請意旨略以：聲請人之生母黃馨葦早年與詹家賢為男
    女朋友，嗣在懷孕狀態下，於民國90年9月20日與相對人結
    婚，而關係人黃馨葦於與相對人婚姻關係存續期間之90年11
    月21日生下聲請人。然聲請人經關係人黃馨葦告知其非相對
    人所生，而係關係人黃馨葦與詹家賢所生，故聲請人與相對
    人實無真實血緣關係，為此請求確認聲請人非相對人之婚生
    子女。另聲請人同意因本案所生之DNA鑑定費用及其他訴訟
    費用均由聲請人負擔等語。　　
二、相對人則以：我同意聲請人之請求事項。對於聲請人非相對
    人之婚生子女、卷內所附DNA鑑定報告內容均不爭執，並同
    意依家事事件法第33條規定，合意提起本件聲請等語。
三、按當事人就不得處分之事項，其解決事件之意思已甚接近或
    對於原因事實之有無不爭執者，得合意聲請法院為裁定；法
    院為前項裁定前，應參酌調解委員之意見及家事調查官之報
    告，依職權調查事實及必要之證據，並就調查結果使當事人
    或知悉之利害關係人有陳述意見之機會；當事人聲請辯論者
    ，應予准許，家事事件法第33條第1項、第2項定有明文。又
    依同法第35條第1項規定，上開裁定確定者，與確定判決有
    同一之效力。經查，本件聲請人主張相對人非其生父，卻於
    戶籍資料登載相對人為聲請人之父，認有起訴確認聲請人非
    相對人之婚生子女之必要，本院審酌聲請人主張上情，與戶
    籍資料不符，則聲請人因該親子關係有無，所生之私法上權
    利義務存否即屬不明確，致聲請人在私法上之地位有受侵害
    之危險，而此項危險之狀態，可藉由法院以確認判決除去，
    足認聲請人提起本件訴訟，有即受確認判決之法律上利益。
    再子女身分之確定涉及公益，非當事人所得處分之事項，惟
    兩造既對於聲請人提起確認之訴所主張之上開原因事實並無
    爭執，且於111年6月21日調解時陳明合意（見該日訊問筆錄
    ），本院自應依前揭規定為裁定。
四、經查，聲請人主張之事實，業據其提出戶口名簿、博微生物
    科技股份有限公司分子生物實驗室DNA基因圖譜型別分析報
    告為證。觀諸上揭報告所載：「送檢註明為詹家賢與黃予媗
    之檢體，其相對應之各DNA型別均無不符，故不排除一親等
    直系親緣關係之機率為99.00000000％。CPI值＝0000000.4 PP
    值＝0.0000000000」等語，本院參酌現代生物科學發達，醫
    學技術進步，以DNA基因圖譜定序檢驗方法鑑定子女之血統
    來源之精確度已達99.8％以上，是聲請人與訴外人詹家賢間
    有真實血緣關係存在。而一人不可能同時有二名生父，聲請
    人既為詹家賢之親生子女，堪認聲請人與相對人間不具有真
    實血緣關係存在。則聲請人主張其非相對人之婚生子女之事
    實，應堪採信。從而，兩造合意聲請裁定確認聲請人非相對
    人之婚生子女，為有理由，應予准許。
五、兩造就本件程序費用部分已合意由聲請人負擔（詳本院111
    年6月21日訊問筆錄），爰裁定如主文第二項。
六、依家事事件法第33條、第97條，非訟事件法第21條第2項，
    民事訴訟法第95條、第81條第2款規定，裁定如主文。
中　　華　　民　　國　　111 　年　　7 　　月　　19　　日
                  家事法庭    法  官  陳玟珍
上正本係照原本作成。
如對本裁定抗告，須於裁定送達後10日之不變期間內，向本院提
出抗告（應附繕本），並繳納裁判費新臺幣1,000元。
中　　華　　民　　國　　111 　年　　7 　　月　　19　　日
                              書記官  陳淑華